【裁判字號】    92,訴,1734
【裁判日期】    920821
【裁判案由】    毒品危害防制條例
【裁判全文】
臺灣板橋地方法院刑事判決                        九十二年度訴字第一七三四號
    公  訴  人  臺灣板橋地方法院檢察署檢察官
    被      告  甲○○
右列被告因違反毒品危害防制條例案件，經檢察官提起公訴（九十二年度毒偵字第八
一一號），本院判決如左：
    主  文
甲○○施用第一級毒品，累犯，處有期徒刑壹年，扣案之毒品海洛因伍包（鑑驗後淨
重點捌陸公克）沒收銷燬，注射針筒支沒收；又施用第二級毒品，累犯，處有期
徒刑捌月，扣案之安非他命吸食器壹組、玻璃球管貳支均沒收。應執行有期徒刑壹年
陸月，扣案之毒品海洛因伍包（鑑驗後淨重點捌陸公克）沒收銷燬，注射針筒支
、安非他命吸食器壹組、玻璃球管貳支均沒收。
    事  實
一、甲○○前曾於民國八十六年、八十七年間因違反麻醉藥品管理條例、傷害等案件
    ，經法院先後判處有期徒刑四月、一年確定，定其應執行有期徒刑一年二月，於
    八十八年七月二十一日執行完畢；復於八十八年間因偽造文書案件，經本院判處
    有期徒刑五月確定，於八十九年七月二十五日縮刑期滿執行完畢；又於九十年間
    因竊盜案件，經臺灣高等法院判處有期徒刑四月確定，於九十一年八月二十九日
    執行完畢。其前另曾於八十七年間因施用毒品案件，經臺灣臺北地方法院裁定送
    觀察、勒戒後，認無繼續施用毒品傾向，於八十七年十月二十三日以八十七年度
    易字第九九三號刑事判決諭知免刑確定；復於八十九年間因施用毒品案件，經檢
    察官聲請法院裁定送觀察、勒戒後，認無繼續施用毒品傾向，由臺灣板橋地方法
    院檢察署檢察官於八十九年四月十日以八十九年度毒偵字第一七八四號不起訴處
    分確定；又於九十年十月間，於九十一年四月三十日停止戒治付保護管束，至九
    十一年十月五日保護管束期滿，並經檢察官起訴，由本院於九十年十一月三十日
    以九十年度訴字第一八六三號刑事判決判處應執行有期徒刑十月確定在案。詎其
    仍不知悔改，復分別於九十二年二月二十二日上午九時五十分為警採尿前二十六
    小時及九十六小時內某時，在其臺北縣中和市○○街三十五巷一號三樓住處，各
    以注射針筒注射、吸食器燒烤吸食等方式，先後施用第一級毒品海洛因、第二級
    毒品安非他命各一次。嗣其於九十二年二月二十一日下午二時十分許，在上址住
    處為警查獲，並當場扣得第一級毒品海洛因五包（鑑驗後淨重合計為三‧八六公
    克）、注射針筒三支、安非他命吸食器一組、玻璃球管（起訴書稱為「安非他命
    施用器」）二支等物，復經警採尿送驗結果，分別驗有鴉片類嗎啡及安非他命類
    等藥物陽性反應。
二、案經基隆市警察局第四分局報請臺灣板橋地方法院檢察署檢察官偵查起訴。
    理  由
一、訊據被告甲○○對於右揭施用毒品海洛因、安非他命等犯罪事實供認不諱，復有
    第一級毒品海洛因五包（鑑驗後淨重合計為三‧八六公克）、供施用毒品使用之
    注射針筒三支、安非他命吸食器一組、玻璃球管二支等物扣案、暨法務部調查局
    對上開獲案毒品海洛因檢驗之鑑定通知書、基隆市衛生局出具對被告尿液檢驗之
    檢驗成績書各一紙附卷可稽。至被告雖另辯稱：伊係將毒品海洛因、安非他命放
    在玻璃球管內一起燒烤吸用，扣案之注射針筒非伊所有云云，然查被告於警訊業
    已供認：扣案之毒品海洛因五包、吸食器、玻璃球管、注射針筒均係伊所有，伊
    都是用針筒將海洛因注入手臂施用等語明確（見偵查卷五頁、十頁），堪認被告
    係分別以不同施用方法，各別施用毒品海洛因、安非他命等情無訛，其後翻異前
    詞辯稱上語，並稱係為使其他一同被查獲之友人交保，才供認扣案物品均係伊所
    有云云，顯與常情不合，足見其上開所辯要屬事後為減免其數罪併論刑責之詞，
    委無足取。又被告前曾於八十七年間因施用毒品案件，經臺灣臺北地方法院裁定
    送觀察、勒戒後，認無繼續施用毒品傾向，於八十七年十月二十三日以八十七年
    度易字第九九三號刑事判決諭知免刑確定；復於八十九年間因施用毒品案件，經
    檢察官聲請法院裁定送觀察、勒戒後，認無繼續施用毒品傾向，由臺灣板橋地方
    法院檢察署檢察官於八十九年四月十日以八十九年度毒偵字第一七八四號不起訴
    處分確定；又於九十年十月間，於九十一年四月三十日停止戒治付保護管束，至
    九十一年十月五日保護管束期滿，並經檢察官起訴，由本院於九十年十一月三十
    日以九十年度訴字第一八六三號刑事判決判處應執行有期徒刑十月確定在案，亦
    有上開免刑判決、不起訴處分書、臺灣高等法院被告全國前案紀錄表在卷可稽。
    。是被告四犯施用毒品罪，罪證明確，應予依法論科。
二、核被告甲○○上揭所為，係犯毒品危害防制條例第十條第一項之施用第一級毒品
    罪、同條第二項之施用第二級毒品罪。其施用上開毒品前之持有毒品行為，應均
    為施用之高度行為所吸收，不另論罪。又其所犯上開施用第一級、第二級毒品二
    罪間，犯意各別，行為互殊，所犯罪名不同，則應予分論併罰。又被告前曾於八
    十六年、八十七年間因違反麻醉藥品管理條例、傷害等案件，經法院先後判處有
    期徒刑四月、一年確定，定其應執行有期徒刑一年二月，於八十八年七月二十一
    日執行完畢；復於八十八年間因偽造文書案件，經本院判處有期徒刑五月確定，
    於八十九年七月二十五日縮刑期滿執行完畢；又於九十年間因竊盜案件，經臺灣
    高等法院判處有期徒刑四月確定，於九十一年八月二十九日執行完畢，此有臺灣
    高等法院被告全國前案紀錄表在卷可稽，被告前受有期徒刑執行完畢，於五年內
    再犯本件有期徒刑以上之各罪，為累犯，應依刑法第四十七條規定，加重其刑。
    爰審酌被告之素行、施用毒品情節、對社會之危害及其犯罪後坦承之態度等一切
    情狀，各量處如主文所示之刑，並定其應執行之刑。扣案之毒品海洛因五包（鑑
    驗後淨重合計為三‧八六公克），係查獲之第一級毒品，依毒品危害防制條例第
    十八條第一項前段規定，不問屬於犯人與否，應就其所犯之罪沒收銷燬之；至扣
    案之注射針筒三支、安非他命吸食器一組、玻璃球管二支等物，均係被告所有供
    其施用毒品使用之物，惟該物尚非製造專供施用毒品使用，故非屬毒品危害防制
    條例第十八條第一項前段規定之「專供施用毒品之器具」，應另依刑法第三十八
    條第一項第二款規定，分別就其所犯之罪併予宣告沒收。
據上論斷，應依刑事訴訟法第二百九十九條第一項前段，毒品危害防制條例第十條第
一項、第二項、第十八條第一項前段、第二十條第三項前段，刑法第十一條前段、第
四十七條、第五十一條第五款、第三十八條第一項第二款，判決如主文。
本案經檢察官顏世翠到庭執行職務
中      華      民      國    九十二    年      八      月    二十一    日
                                    臺灣板橋地方法院刑事第六庭
                                        法  官  彭  全  曄
右正本證明與原本無異
如不服本判決，應於判決送達後十日內，向本院提出上訴狀
                                        書記官  梁  宜  庭
中      華      民      國    九十二    年      八      月    二十一    日
附錄本案論罪科刑法條全文：
毒品危害防制條例第十條：
施用第一級毒品者，處六月以上五年以下有期徒刑。
施用第二級毒品者，處三年以下有期徒刑。


司法院資訊處製作；財團法人民間司法改革基金會備份。
